臺灣高雄地方法院刑事判決
110年度易字第317號
公  訴  人  臺灣高雄地方檢察署檢察官  
被      告  周和甲


指定辯護人  本院公設辯護人蘇鴻吉
上列被告因竊盜案件，經檢察官提起公訴（110年度偵字第14343
號），本院判決如下：
    主  文
周和甲犯竊盜罪，處拘役伍拾日，如易科罰金，以新臺幣壹仟元
折算壹日。未扣案IPHONE XR手機壹支沒收，於全部或一部不能
沒收或不宜執行沒收時，追徵其價額。
    事  實
一、周和甲於民國110年3月10日下午4時58分許，步行行經高雄
    市○鎮區○○路000號前，意圖為自己不法之所有，基於竊盜之
    犯意，徒手竊取張幼臻停放在該處之車牌號碼000-0000號普
    通重型機車置物格內之IPHONE XR手機1支、菸盒1只（含香
    菸1根），及眼鏡盒1個、身分證1張、薯條、雞米花等食物
    （眼鏡盒1個、身分證1張放置於黑色置物袋內；薯條、雞米
    花等食物則以粉色透明塑膠袋盛裝，均懸掛於機車，由周和
    甲連袋一併竊取），得手後步行離去。嗣因張幼臻發覺遭竊
    而報警處理，經警調閱監視錄影畫面而查悉上情。
二、案經張幼臻訴由高雄市政府警察局前鎮分局報告臺灣高雄地
    方檢察署檢察官偵查起訴。
    理  由
壹、程序部分
　　按被告以外之人於審判外之陳述，雖不符合刑事訴訟法第15
    9 條之1 至第159 條之4 之規定，但經當事人於審判程序同
    意作為證據，法院審酌該言詞陳述或書面陳述作成時之情況
    ，認為適當者，亦得為證據。當事人、代理人或辯護人於法
    院調查證據時，知有第159 條第1 項不得為證據之情形，而
    未於言詞辯論終結前聲明異議者，視為有前項之同意，刑事
    訴訟法第159條第1項及第159條之5分別定有明文。查本判決
    所引用具傳聞性質之言詞或書面證據，關於證據能力，經檢
    察官、被告周和甲及辯護人於本院審判期日中均表示同意有
    證據能力（院卷第101頁），本院審酌此等證據資料製作時
    之情況，尚無違法不當及證明力明顯過低之瑕疵，亦認為以
    之作為證據應屬適當，故揆諸前開規定，應認前揭證據資料
    均例外有證據能力；至非供述證據部分，與本案事實具自然
    關聯性，且非公務員違背法定程序所取得，依同法第158條
    之4規定反面解釋，亦具證據能力。
貳、實體部分
一、認定事實所憑之證據及理由
　　訊據被告固坦承於案發時間經過案發地點，惟矢口否認有何
    竊盜犯行，辯稱：我沒有偷云云。辯護人亦為被告利益辯護
    稱：本件監視器畫面模糊，無法確認被告是否有竊取物品，
    證人即告訴人張幼臻於偵查中亦無法確認監視器畫面顯示被
    告手持物品是否為其所有等語，經查：
　　㈠被告於案發時間經過案發地點，業據其於準備程序中供承
      在卷（院卷第32頁），並有現場監視器錄影畫面截圖照片
      41張（警卷第13至33頁、院卷第53至89頁）在卷可佐，是
      該等事實，可先認定。
　　㈡次證人張幼臻於警詢、偵查及審理中證稱：案發當時我騎
      車前往高雄市○鎮區○○路000號的寶雅購物，出來後發現機
      車前置物格內之IPHONE XR手機1支、菸盒1只內含香菸1根
      ，及掛在機車上的黑色及粉色透明塑膠袋都不見了，黑色
      塑膠袋內裝有我的眼鏡盒；粉色透明塑膠袋內裝有我剛買
      的雞米花、薯條等食物等語（警卷第9至12頁，偵卷第37
      至39頁，院卷第103至108頁）。並經本院勘驗案發時地之
      監視器錄影畫面，畫面顯示鏡頭最遠處有一人影向前接近
      某一物體，該人影後站起，朝向畫面下方前進，其左手持
      裝有物品之淺色半透明塑膠袋，右手手持一近方形之黑色
      袋子，口中叼有香菸，有本院勘驗筆錄1份可稽（院卷第1
      02頁），經核該人身形、長相、髮型，均與警卷第31頁下
      圖紅圈處所示之人相符，且該圖之攝影時間為110年3月10
      日16時57分許，地點顯示為瑞隆路504號前（東向西），
      與案發時地相近，復經被告指認該紅圈處所示之人即為其
      本人（院卷第33頁），足認上開勘驗結果所示之人即為被
      告。又自前揭勘驗畫面顯示，被告初始現身地點為該處巷
      口，此與證人張幼臻指認之案發當時機車停放地點（警卷
      第35頁）相符，且從畫面可見被告有趨前彎身之動作，符
      合一般人拾取物品之常情，而嗣後攝得被告手持物品之特
      徵，亦與證人張幼臻上開所證一致等情觀之，足徵被告確
      有於案發時地，竊取證人張幼臻所有之上開物品。辯護人
      雖辯稱證人張幼臻於偵查中無法明確辨認被告手持物品是
      否為其所有，然辯護人就此節質之證人張幼臻後，證人張
      幼臻證以：之前在偵訊時之所以稱不確定被告手上拿的東
      西是不是我的，是因為那時候的照片沒有審理中提示的照
      片那麼清楚，我現在可以確定被告手上拿的就是我的東西
      等語（院卷第106至107頁），是證人張幼臻既於提示較為
      清楚之畫面後可明確辨認，且其於審理中所證與警詢或偵
      查中所證亦無重大矛盾之處，則難僅憑辯護人所指，而認
      證人張幼臻所證有何瑕疵之處。
　　㈢另被告雖屬重度身心障礙，有其之身心障礙證明1份（警卷
      第41頁）在卷可查，惟仍知不得隨意拿取他人物品（偵卷
      第45頁），且卷查被告對上開物品亦無何合法權利可主張
      ，可認被告對於本件犯行，係基於不法所有意圖及竊盜之
      犯意而為之。
　　㈣綜上，被告犯行堪以認定，其辯解亦不足採，應依法論科
二、核被告所為，係犯刑法第320條第1項之竊盜罪。
三、爰以行為人之責任為基礎，審酌被告不思取財之合理管道，
    竟生貪念竊取告訴人所有之上開物品，造成告訴人之財產損
    害，犯後猶否認犯行，且迄今未與告訴人達成和解，應值非
    難，惟念及被告係徒手竊取停放在路邊之機車置物格內物品
    之手段，並考量被告所竊物品之價值（IPHONE XR約新臺幣2
    萬元，其餘之食物、空眼鏡盒、香菸1支等價值非高）、被
    告屬重度身心障礙，及其於審理時自承之家庭、學歷、經濟
    狀況等一切情狀，量處如主文所示之刑，並諭知易科罰金之
    折算標準。
四、沒收部分
　　㈠未扣案被告竊取之IPHONE XR手機1支，為被告之犯罪所得
      ，爰依刑法第38條之1第1項規定，附隨於被告所犯本罪項
      下宣告沒收，因未扣案，併依同條第3項規定宣告於全部
      或一部不能沒收或不宜執行沒收時，追徵其價額。
　　㈡未扣案之菸盒1只（含香菸1根）、眼鏡盒1個、身分證1張
      、薯條、雞米花等食物部分，雖均屬被告之犯罪所得，惟
      身分證屬證明身分之用，難以認定其經濟價值，亦非違禁
      物，單獨存在不具備刑法之非難性，應無沒收之刑法上重
      要性；至其餘之物均屬價值低微之物，若另開啟沒收追徵
      程序，顯不符合程序經濟，爰均不予宣告沒收。
據上論斷，應依刑事訴訟法第299 條第1 項前段，刑法第320條
第1項、第41條第1項前段、第38條之1第1項前段、第3項，刑法
施行法第1條之1，判決如主文。
本案經檢察官甘若蘋提起公訴，檢察官張靜怡到庭執行職務。
中　　華　　民　　國　　111 　年　　4 　　月　　19　　日
                  刑事第十二庭　審判長法　官  蔡書瑜
                  　　　　　　　　　　法　官  楊甯伃
                  　　　　　　　　　　法　官  蔡有亮
以上正本證明與原本無異。
如不服本判決應於收受送達後20日內向本院提出上訴書狀，並應
敘述具體理由；如未敘述上訴理由者，應於上訴期間屆滿後20日
內向本院補提理由書（均須按他造當事人之人數附繕本）「切勿
逕送上級法院」。
中　　華　　民　　國　　111 　年　　4 　　月　　19　　日
　　　　　　　　　　　　　　　　　    書記官　葉郁庭　　　　　　　　　　　　　　　　　　
附錄法條
刑法第320條
意圖為自己或第三人不法之所有，而竊取他人之動產者，為竊盜
罪，處五年以下有期徒刑、拘役或五十萬元以下罰金。
意圖為自己或第三人不法之利益，而竊佔他人之不動產者，依前
項之規定處斷。
前二項之未遂犯罰之。

得上訴